【裁判字號】    90,易,1422
【裁判日期】    900605
【裁判案由】    妨害名譽
【裁判全文】
臺灣高雄地方法院刑事判決                          九十年度易字第一四二二號
    公  訴  人  臺灣高雄地方法院檢察署檢察官
    被      告  乙○○
右列被告因妨害名譽案件，經檢察官提起公訴（八十九年度偵字第六九八四號），本
院判決如左：
    主  文
本件免訴。
    理  由
一、公訴意旨略以：被告乙○○係高雄縣岡山鎮樂群新村之村長，於民國八十七年六
    月間因該眷村是否改建之事，與告訴人甲○○發生爭執，嗣於八十七年六月二十
    九日上午，告訴人在高雄縣岡山鎮樂群新村之公佈欄上，張貼公告對被告表示反
    對意見，被告知悉後，即於同日下午在同一公佈欄上，張貼公告一張，載有：洪
    晚輩你說我一手遮天，無憑無據，信口雌黃。我說你，利令智昏，喪盡天良，眾
    所皆知，有憑有據，壞事做多了，早晚有報應，村長啟等語，公然侮辱告訴人，
    因認被告涉犯刑法第三百零九條第一項之公然侮辱罪嫌等語。
二、按案件曾經判決確定者，應為免訴之判決，此項原則關於實質上一罪或裁判上一
  罪，均有其適用。連續犯係裁判上一罪，其一部分犯罪事實曾經判決確定者，其
    效力當然及於全部，故檢察官復將其他部分重行起訴，亦應諭知免訴之判決，最
    高法院著有四十九年台非字第二Ｏ號判例可資參照。經查，本件被告乙○○前因
    基於侮辱告訴人甲○○之意圖，於八十七年四月二十二日下午某時許，持簽字筆
    在告訴人於八十七年四月二十一日在該村公佈欄上張貼一份對眷村改建看法之文
    宣上，畫一隻伸頭烏龜，並在旁寫明「終於出來了」等字樣，公然侮辱告訴人之
    行為，經臺灣高等法院高雄分院於八十九年三月二日以八十八年度上易字第二三
    九二號判決被告公然侮辱人，處拘役三十日，如易科罰金，以三百元折算一日確
    定在案（另被告被訴誹謗部分無罪亦確定在案），有上開有臺灣高等法院高雄分
    院八十八年度字上易第二三九二號刑事判決書一份附卷可參。經核該案與本件公
    訴人起訴之犯罪事實間，時間緊接，犯罪手法相同，且犯罪構成要件亦相同，顯
    係基於概括犯意反覆而犯同一之罪名，應具有連續犯之裁判上一罪關係，依審判
    不可分原則，上開臺灣高等法院高雄分院八十八年度上易字第二三九二號確定判
    決之效力，應及於全部之犯罪事實，揆諸前揭說明，爰不經言詞辯論，逕為諭知
    免訴之判決。
據上論斷，應依刑事訴訟法第三百零二條第一款、第三百零七條，判決如主文。
中      華      民      國    九十      年      六      月       五     日
                                臺灣高雄地方法院刑事第七庭
                                    審判長法  官    裕斗
                                          法  官    曾淑娟
                                          法  官    林家賢
右正本證明與原本無異。
如不服本判決，應於判決送達後十日內，向本院提出上訴狀。
                                          書記官    李忠霖
中      華      民      國    九十      年      六      月       五     日


司法院資訊處製作；財團法人民間司法改革基金會備份。
